【裁判字號】    98,訴,2995
【裁判日期】    980930
【裁判案由】    偽造文書等
【裁判全文】
臺灣板橋地方法院刑事判決              98年度訴字第2995號
公  訴  人  臺灣板橋地方法院檢察署檢察官
被      告  甲○○
                    （現另案於臺灣臺北監獄執行）
上列被告因偽造文書等案件，經檢察官提起公訴（98年度偵字第
15835 號），被告於本院準備程序進行中就被訴事實為有罪之陳
述，經合議庭裁定由受命法官獨任進行簡式審判程序，並判決如
下：
    主    文
甲○○故買贓物，處有期徒刑貳月，如易科罰金，以新台幣壹仟
元折算壹日；又犯行使偽造私文書罪，處有期徒刑月，如易科
罰金，以新台幣壹仟元折算壹日，如附表所示偽造之「乙○○」
署押均沒收；又犯詐欺得利罪，處有期徒刑月，如易科罰金，
以新台幣壹仟元折算壹日；應執行有期徒刑陸月，如易科罰金，
以新台幣壹仟元折算壹日，如附表所示偽造之「乙○○」署押均
沒收。
    事    實
一、甲○○有施用毒品前科（惟於本案尚不構成累犯），猶未知
    所戒慎，而為下列犯行：
(一)、於民國97年10月間某日，在臺北縣板橋市某處，雖明知某真
    實姓名年籍不詳、綽號「小豬」之友人所持有之乙○○身分
    證、駕駛執照各1 張（係乙○○所有，於97年9 月16日，在
    臺北縣板橋市河堤旁運動公園遭竊）為來路不明之贓物，竟
    仍基於故買贓物之犯意，以新臺幣（下同）5,000 元之代價
    ，向「小豬」買受上開證件而持有。
(二)、甲○○又圖以冒名申請行動電話，俾可撥打電話詐得免繳電
    信通信費用不法利益，乃(1)基於行使偽造私文書之犯意，於
    97年11月1 日，未經乙○○授權或同意，即持前開乙○○身
    分證、駕駛執照，接續在「全緯通訊行」、「全能有限公司
    」，偽以「乙○○」名義，在屬於私文書之如附表編號一所
    示「台灣大哥大股份有限公司行動通話網路業務服務申請書
    」、「新申裝/ 號碼可攜同意書」上偽造「乙○○」之簽名
    計4 枚，及如附表編號二所示「遠傳電信股份有限公司行動
    電話/ 第三代行動電話服務申請書」上，偽造「乙○○」之
    簽名計4 枚，表示係「乙○○」本人申辦之意，隨即持以行
    使交付予該等不知情之通訊行承辦人，為之申辦「台灣大哥
    大股份有限公司」門號0000000000號及「遠傳電信股份有限
    公司」門號0000000000號行動電話共2 號，足以生損害於乙
    ○○本人及「台灣大哥大股份有限公司」、「遠傳電信股份
    有限公司」對於申請行動電話使用人資料管理之正確性，甲
    ○○併因此取得上開行動電話門號卡使用權；(2)嗣甲○○即
    基於詐欺得利之犯意，接續使用該等門號對外撥打（惟甲○
    ○後於97年年底某日，在台北縣三重市某處，將「遠傳電信
    股份有限公司」之0000000000號門號卡交予真實姓名年籍均
    不詳、自稱「許文忠」之友人使用），使上開電信公司陷於
    錯誤，而提供通話服務，甲○○則均未繳納通話費，而以此
    方式計詐得相當於1 萬3 千餘元（即0000000000號門號通話
    費為1 萬多元，0000000000號門號通話費為3 千餘元）之財
    產上不法利益；嗣乙○○發現有異，乃向臺灣大哥大股份有
    限公司、遠傳電信股份有限公司簽具切結書聲明未辦理上揭
    門號，並報警處理，經警調閱上開行動電話號碼通聯紀錄後
    ，始循線查獲上情。
二、案經乙○○訴由臺北縣政府警察局板橋分局移送臺灣板橋地
    方法院檢察署檢察官偵查後起訴。
    理    由
一、認定犯罪事實所憑之證據及理由：
    訊據被告對上揭犯罪事實，於本院審理中坦認在卷，併據證
    人乙○○於警詢及偵查中證述綦詳；此外，復有台灣大哥大
    股份有限公司行動通話網路業務服務申請書、新申裝/ 號碼
    可攜同意書、遠傳電信股份有限公司行動電話/ 第三代行動
    電話服務申請書、乙○○聲明書、未申請遠傳門號聲明書、
    通聯調閱查詢單等附卷可稽，俱徵被告前開自白應與事實相
    符，可以採信；綜上，本件事證明確，被告犯行足以認定。
二、應適用之法律、科刑審酌事由及沒收物之處理：
(一)、核被告如事實欄一(一)所為，係犯刑法第第349 條第2 項之故
    買贓物罪；其如事實欄一(二)(1)、(2)所為，各係犯刑法第216
    條、第210 條之行使偽造私文書罪、同法第339 條第2 項之
    詐欺得利罪；又被告基於同一冒名申辦行動電話門號之犯意
    而於密接之時、地偽造如附表編號1 、2 所示文書，再持交
    通訊行人員而行使之，所侵害者復為相同之法益，應為接續
    犯，僅論以一罪已足；另其使用上開行動電話門號卡通訊所
    犯詐欺得利罪部分，因係於短時間內多次使用上開冒名申辦
    而取得之門號卡，詐取通話利益，其行為具有密接之關係，
    且目的及被害法益同一，乃基於單一接續犯意所為，亦應依
    接續犯論以一詐欺得利罪；至被告利用不知情之通訊行職員
    犯罪，係屬間接正犯，而被告偽造「乙○○」署押行為，為
    偽造私文書之階段行為，偽造私文書之低度行為，復為其後
    行使之高度行為所吸收，均不另論罪；又其前開所犯3 罪間
    ，犯意個別、行為互殊，應予分論併罰。
(二)、爰審酌被告明知未得乙○○之委託授權，竟逕持用乙○○之
    證件，偽造「乙○○」署押於申請書上，而冒名申辦上開行
    動電話門號使用，致生損害於乙○○、「台灣大哥大股份有
    限公司」及「遠傳電信股份有限公司」非微，所為甚屬不該
    ，惟念及被告犯後坦認犯行尚有悔意，併斟酌被告犯罪之動
    機、目的、手段等一切情狀，就其前開所犯各罪，分別量處
    如主文所示之刑，並各諭知如易科罰金之折算標準，暨定其
    應執行之刑後復諭知如易科罰金之折算標準，資以懲儆。
(三)、如附表編號1 、2 號所示偽造之「乙○○」署押，不問屬於
    犯人與否，均應依刑法第219 條規定沒收之。
據上論斷，應依刑事訴訟法第273 條之1 第1 項、第299 條第1
項前段，刑法第349 條第2 項、第216 條、第210 條、第339 條
第2 項、第41條第1 項前段、第51條第5 款、第219 條，刑法施
行法第1 條之1 ，判決如主文。
本案經檢察官高智美到庭執行職務。
中    華    民    國    98    年    9     月    30    日
                  刑事第十九庭法  官  陳明偉
附表：
┌──┬───────────┬─────┬───────┐
│編號│偽造署押之文書名稱    │偽造署押、│   備    註   │
│    │                      │及數目    │              │
├──┼───────────┼─────┼───────┤
│1   │「台灣大哥大股份有限公│偽造之「黃│依刑法第219條 │
│    │司」「行動通話網路業務│寬致」簽名│規定宣告沒收之│
│    │服務申請書」、「新申裝│計4 枚。  │。            │
│    │/號碼可攜同意書」     │          │              │
├──┼───────────┼─────┼───────┤
│2   │「遠傳電信股份有限公司│偽造之「黃│依刑法第219條 │
│    │」之「行動電話/ 第三代│寬致」簽名│規定宣告沒收之│
│    │行動電話服務申請書」  │計4 枚    │。            │
└──┴───────────┴─────┴───────┘
上列正本證明與原本無異。
如不服本判決，應於判決送達後10日內向本院提出上訴狀（應附
繕本），上訴於臺灣高等法院。
                              書記官  陳玉心
中    華    民    國    98    年    9     月    30    日
附錄本案所犯法條全文
中華民國刑法第349條
（普通贓物罪）
收受贓物者，處 3 年以下有期徒刑、拘役或 5 百元以下罰金。
搬運、寄藏、故買贓物或為牙保者，處5年以下有期徒刑、拘役
或科或併科 1 千元以下罰金。
因贓物變得之財物，以贓物論。
中華民國刑法第210條
（偽造變造私文書罪）
偽造、變造私文書，足以生損害於公眾或他人者，處5年以下有
期徒刑。
中華民國刑法第216條
（行使偽造變造或登載不實之文書罪）
行使第210條至第215條之文書者，依偽造、變造文書或登載不實
事項或使登載不實事項之規定處斷。
中華民國刑法第339條
（普通詐欺罪）
意圖為自己或第三人不法之所有，以詐術使人將本人或第三人之
物交付者，處5年以下有期徒刑、拘役或科或併科1千元以下罰金
。
以前項方法得財產上不法之利益或使第三人得之者，亦同。
前二項之未遂犯罰之。


司法院資訊處製作；財團法人民間司法改革基金會備份。
